臺灣高等法院高雄分院民事裁定　　　　　96年度破抗字第33號
抗　告　人　甲○○
上列抗告人因宣告破產事件，對於中華民國96年3 月14日臺灣高
雄地方法院96年度破字第4 號裁定，提起抗告，本院裁定如下：
主    文
抗告駁回。
抗告程序費用由抗告人負擔。
理    由
一、本件聲請及抗告意旨略以：抗告人前因至美容中心美容，受
    美容師之鼓吹與煽惑，誤信美容產品之美容療效而購買大量
    高價之美容產品，並持續至美容中心消費，導致積蓄全部用
    盡，其後始知上當受騙，卻已背負龐大債務及高額利息；復
    在朋友因案涉訟之情形下，代向銀行借款供友人進行訴訟，
    惟亦無法償還，雪上加霜使抗告人之財務狀況迅速惡化，共
    積欠銀行新臺幣（下同）242 萬2103元，資產則只有坐落臺
    中市○○區鎮○段540 地號之土地一筆，價值經以公告土地
    現值換算之結果，約有151 萬4166元，已無力償還，爰依法
    聲請宣告破產，原裁定認為抗告人無不能清償債務之情形，
    實有不當等語。
二、經查，抗告人積欠銀行至少176 萬6418元之債務（如附表所
    示），有負債清單及如附表所示金融機構函、陳報狀等在原
    審卷可稽，抗告人所述負債金額龐大乙節，固屬可採。惟抗
    告人之資產計有：(1)坐落臺中市○○區鎮○段540 地號之土
    地一筆，價值經以公告土地現值換算之結果，約有151 萬41
    66元，且無任何抵押權之設定，有土地登記第二類謄本在原
    審卷可憑。(2)抗告人向銀行借貸7 、80萬元轉借友人打官司
    （見原審卷第3 頁，抗告人聲請宣告破產狀），此部分雖屬
    抗告人對銀行所負之債務，但同樣的亦屬抗告人對其友人之
    債權，合計約230 萬元，較所負債務尚多出40餘萬元。其次
    ，抗告人於95年6 月10日與債權銀行成立債務協商約定，分
    120 期（10年）償還，每月清償2 萬0184元，有債務協商協
    議在原審卷可考，而抗告人於93及94年間，分別有35萬餘元
    及24萬餘元之收入（見原審卷第35、36頁），足徵抗告人有
    相當之工作能力，在扣除必要之生活支出後，應尚有相當之
    款項可供清償其所積欠之債務。抗告人之資產既較負債為多
    ，且可以其現有資產及工作所得按月償還其債務，自無資產
    不能清償負債之情事，原裁定駁回抗告人破產之聲請，於法
    並無不符，抗告意旨求予廢棄，為無理由，應予以駁回。
三、據上論結，本件抗告為無理由，依破產法第5 條、民事訴訟
    法第495 條之1 第1 項、第449 條第1 項、第78條，裁定如
    主文。
中　　華　　民　　國　　96　　年　　5 　　月　　2 　　日
                            民事第四庭
                                審判長法官  蔡文貴
                                法      官  徐文祥
                                法      官  黃科瑜
以上正本證明與原本無異。
如不服本裁定應於送達後10日內向本院提出再抗告狀 (並按他造
當事人之人數附繕本)， 並繳納再抗告費新臺幣1,000 元。再為
抗告應以適用法規顯有錯誤為理由，並經本院之許可，該許可以
原裁定所涉及之法律見解具有原則上之重要性者為限，並委任律
師為代理人。
抗告人之配偶、三親等內之血親、二親等內之姻親，或抗告人為
法人、中央或地方機關時，其所屬專任人員具有律師資格並經法
院認適當者，亦得為第三審代理人。抗告人或其法定代理人具有
律師資格者及前項情形，應於提起抗告或委任時釋明之。
中　　華　　民　　國　　96　　年　　5 　　月　　3 　　日
                                書　記　官  葉淑華
附表：
┌──┬──────┬────┬────┬──────┐
│編號│債   權  人 │債權金額│有無別除│對本件破產聲│
│    │            │ 新台幣 │權      │請之意見    │
├──┼──────┼────┼────┼──────┤
│1   │復華商業銀行│343,669 │無      │不同意破產聲│
│    │股份有限公司│元      │        │請          │
├──┼──────┼────┼────┼──────┤
│2   │台東區中小企│351,357 │無      │未表示      │
│    │業銀行股份有│元      │        │            │
│    │限公司      │        │        │            │
├──┼──────┼────┼────┼──────┤
│3   │香港上海匯豐│        │        │（無回函）  │
│    │銀行股份有限│        │        │            │
│    │公司        │        │        │            │
├──┼──────┼────┼────┼──────┤
│4   │台新國際商業│304,551 │無      │不同意破產聲│
│    │銀行股份有限│元      │        │請          │
│    │公司        │        │        │            │
├──┼──────┼────┼────┼──────┤
│5   │中國信託商業│269,733 │無      │未表示      │
│    │銀行股份有限│元      │        │            │
│    │公司        │        │        │            │
├──┼──────┼────┼────┼──────┤
│6   │美商花旗銀行│237,964 │無      │請求駁回聲請│
│    │股份有限公司│元      │        │人之聲請    │
├──┼──────┼────┼────┼──────┤
│7   │荷商荷蘭銀行│197,252 │無      │請求駁回聲請│
│    │股份有限公司│元      │        │人之聲請    │
├──┼──────┼────┼────┼──────┤
│8   │英商渣打銀行│據債權人│        │            │
│    │股份有限公司│稱無債權│        │            │
│    │            │存在    │        │            │
├──┼──────┼────┼────┼──────┤
│9   │國泰世華商業│61,892元│無      │未表示      │
│    │銀行股份有限│        │        │            │
│    │公司        │        │        │            │
└──┴──────┴────┴────┴──────┘
                                                      q
